【裁判字號】    95,訴,2070
【裁判日期】    951226
【裁判案由】    違反電信法等
【裁判全文】
臺灣彰化地方法院刑事判決              95年度訴字第2070號
公  訴  人  臺灣彰化地方法院檢察署檢察官
被      告  乙○○
                    現另案羈.
上列被告因竊盜等案件，經檢察官提起公訴（95年度偵字第9517
號），被告於準備程序中自白，本院聽取當事人意見後，裁定由
受命法官獨任行簡式審判程序，茲判決如下：
    主  文
乙○○夜間侵入住宅竊盜，處有期徒刑捌月；又意圖為自己不法
之利益，以無線方式，盜用他人電信設備通信，處有期徒刑參月
，序號000000000000000號手機壹支沒收之。應執行有期徒刑拾
月，序號000000000000000號手機壹支沒收之。
    事實及理由
一、犯罪事實：
  (一)乙○○前有竊盜（本院91年易字261號）、搶奪（91年訴字
    1161號）及違反電信法（91年訴字1225號）等前科，合併定
    執行刑4年6月，民國（下同）95年4月25日縮短刑期假釋出
    監（應於95年9月6日假釋期滿）。
  (二)乙○○於假釋期間，仍不知悔改，因吸毒缺錢花用，竟意圖
    為自己不法之所有，於95年8月2日凌晨2時40分許，獨自1人
    騎乘其大嫂柯宛螢所有之車牌號碼TG9-329號重型機車，經
    過甲○○位於彰化縣鹿港鎮○○路○段422巷16號住處前，見
    四下無人，有機可乘，遂先以自備打火機將紗門燒1個洞後
    ，再打開上鎖之紗門，復以自備之鑰匙1支撬開第2層鋁門窗
    玻璃門之方式，侵入甲○○上開住處，竊取甲○○所有現金
    新台幣（下同）2萬1000元、黃金項鍊及耳墜2個、MOTOROLA
    廠牌行動電話1支（序號000000000000000、含門號為000000
    0000號SIM卡1個），得手後，將上開竊得黃金項鍊及
    耳墜2個、MOTOROLA廠牌行動電話1支，分別以2,000元及500
    元價格販賣予1真實姓名年籍均不詳、綽號「阿龍」之成年
    男子，所得款項（含竊得現金）均已花費殆盡。
  (三)乙○○於竊得甲○○上述手機及SIM卡後，竟意圖為自己不
    法之利益，於95年8月5日凌晨4時16分14秒至6時34分51秒止
    ，將前開0000000000號SIM卡1個插入自己原本使用之行動電
    話（序號為000000000000000號）內，並基於接續犯意，以
    無線方式盜撥該門號多次，共取得電話通話利益為4242元。
    嗣經甲○○報案，警方調閱監視錄影器，並調閱0000000000
    號行動電話通聯記錄分析，而查得上情。
二、認定事實之證據及理由：
  (一)被告警偵訊、本院審理中對上述事實均坦白承認。
  (二)告訴人甲○○於警詢之指訴，可以證明被害之情形。
  (三)監視器翻拍照片2張，拍攝到乙○○駕駛一台機車，且竊嫌
    身形高瘦，與乙○○相符。
  (四)0000000000號行動電話通聯調閱查詢單1份，可以證明95
    年8月5日4時16分14秒至6時34分51秒止，失竊之SIM卡係搭
    配乙○○之000000000000000號手機使用。序號為0000000
    00000000號行動電話通聯調閱查詢單1份，可以證明該手機
    ，先前是乙○○所使用（乙○○之0000000000門號），故本
    件是乙○○將失竊之SIM卡插入自己手機盜打。000000000
    0號電話之電話帳單，其中9通電話（95年8月5日凌晨4時16
    分14秒至6時34分51秒）是搭配乙○○之000000000000000號
    手機所撥出，電話費4242元。
  (五)綜上所述，本案事證明確，被告犯行已可認定。
三、論罪科刑：
  (一)核被告所為，係犯：刑法第321條第1項第1款加重竊盜罪
    。電信法第56條第1項之盜用他人電信設備通信罪。又刑
    法已於95年7月1日後刪除牽連犯規定，故上述2罪應分論併
    罰。
  (二)量刑審酌：被告有多項前科，素行不佳，尤其被告曾在90
    年間竊取他人行動電話加以盜打之前科（本院91年1225號判
    決），出獄不久再度以相同手法犯案，從未警惕悔悟。被
    告所行竊之財物，價值不斐，所生危害非輕。又惡意撥打電
    話，致生損害於失主。被告犯後雖均已坦承犯行，態度良
    好，但均未與被害人達成和解。竊盜犯行造成被害人身心
    財產危害，實應譴責等一切情狀，各量刑如附表所示之刑期
    ，並定應執行刑如主文。
  (三)檢察官對被告竊盜罪部分求刑10月，又請求諭知刑前強制工
    作。然竊盜犯贓物犯保安處分條例第2條規定，限於竊盜部
    分宣告刑超過一年以上者，始得宣告刑前強制工作。本院考
    量竊盜部分之所得與犯罪情節，量處有期徒刑8月已足，故
    本件不能宣告刑前強制工作，併此敘明。
  (四)犯案用工具鑰匙一支，並未扣案，為免執行困難，故不宣
    告沒收。按電信法第60條規定，犯同法第56條之罪者，其
    電信器材，不問屬於犯人與否，沒收之。乙○○所有之序號
    000000000000000手機一支，雖未扣案，仍應沒收之。
四、適用法條：
  (一)刑事訴訟法第273條之1、第310條之2、第454條第1項。
  (二)刑法第321條第1項第1款、第51條第5款、刑法第11條前段。
  (三)電信法第56條第1項、第60條。
本案經檢察官鮑慧忠到庭執行職務。
中    華    民    國    95    年    12    月    26    日
                  刑事第一庭    法      官  葉明松
以上正本證明與原本無異。
如不服本判決，應於判決送達後10日內，向本院提出上訴狀（ 須
附繕本 ）。
告訴人或被害人對於判決如有不服具備理由請求檢察官上訴者，
其上訴期間之計算係以檢察官收受判決正本之日期為準。
中    華    民    國    95    年    12    月    26    日
                                書記官  于淑真
【附錄本案論罪法條】
電信法第56條第1項
意圖為自己或第三人不法之利益，以有線、無線或其他電磁方式
，盜接或盜用他人電信設備通信者，處 5 年以下有期徒刑，得
併科新台幣150 萬元以下罰金。
電信法第60條
犯第 56 條至第 58 條之罪者，其電信器材，不問屬於犯人與否
，沒收之。
中華民國刑法第321條
犯竊盜罪而有左列情形之一者，處 6 月以上、 5 年以下有期徒
刑：
一  於夜間侵入住宅或有人居住之建築物、船艦或隱匿其內而犯
    之者。
二  毀越門扇、牆垣或其他安全設備而犯之者。
三  攜帶兇器而犯之者。
四  結夥三人以上而犯之者。
五  乘火災、水災或其他災害之際而犯之者。
六  在車站或埠頭而犯之者。
前項之未遂犯罰之。


司法院資訊處製作；財團法人民間司法改革基金會備份。
